【裁判字號】    98,非抗,83
【裁判日期】    980929
【裁判案由】    聲報清算完結
【裁判全文】
臺灣高等法院民事裁定                  98年度非抗字第83號
再  抗告人  李清徽(即鐘騰有限公司清算人)
代  理  人  景玉鳳律師
            沈建宏律師
上列再抗告人因任鐘騰有限公司清算人，聲報清算完結事件，對
於中華民國98年4 月30日臺灣板橋地方法院98年度抗字第85號裁
定，提起再抗告，本院裁定如下：
    主  文
原裁定廢棄。
    理  由
一、本件再抗告人為鐘騰有限公司 (下稱鐘騰公司) 清算人，於
    民國 (下同)98年1月23日向原法院聲報清算完結，經原法院
    以再抗告人未依非訟事件法第180條第2款規定，附具以其於
    98年1月5日就任後公告催告申報債權及已通知債權人之證明
    ，遽而聲報清算完結，於法不合為由，以裁定駁回再抗告人
    聲報完結之聲請。再抗告人不服，提起抗告，原抗告法院維
    持原法院所為之裁定，以裁定駁回再抗告人之抗告。
二、惟，非訟事件之聲請或陳述，欠缺法定要件，而其情形可以
    補正者，法院應限期命其補正，逾期不為補正時，法院始應
    以裁定駁回之，為非訟事件法施行細則第13條所明定。又公
    司清算人向法院所為清算完結之聲報，係屬非訟事件法第18
    0 條所列之商事非訟事件，清算人是否合法聲報，應適用非
    訟事件法第32條第1 項之規定，由法院依職權調查事實及必
    要之證據，從非訟程序作形式審查，倘其聲報欠缺法定要件
    而可以補正者，法院自應限期命其補正，不應逕予駁回。次
    按公司法所定清算完結之聲報，應以書面為之，並附具結算
    表冊經股東承認之證明或清算期內之收支表、損益表經股東
    會承認之證明，及經依規定以公告催告申報債權及已通知債
    權人之證明，非訟事件法第180條定有明文。 本件再抗告人
    向原法院聲報鐘騰公司清算完結，業已提出財政部臺灣省北
    區國稅局三重稽徵所97年12月29日北區國稅三重一字第0971
    045437號函、股東會議紀錄、監察人審查報告書、簿冊保存
    人之股東同意書、鐘騰公司清算期間內收支表、損益表、資
    產負債表等為證（見原法院司字第62號卷第5-8頁 ）。苟再
    抗告人欠缺依公司法第113 條準用第88條規定以公告催告申
    報債權及已通知債權人之證明文件，其聲報雖欠缺法定要件
    ，然屬可以補正事項，原法院應限期命其補正，乃原法院未
    踐行該程序，即認再抗告人所為清算完結之聲報欠缺非訟事
    件法第180條第2款所定之要件，而駁回再抗告人之聲請，尚
    有未洽，原抗告法院不察，遽維持原法院所為駁回再抗告人
    聲報之裁定，以裁定駁回其抗告，自有可議。再抗告意旨指
    摘原裁定不當，求予廢棄，為有理由，應由本院將原裁定廢
    棄，由原抗告法院另為妥適之處理。
三、據上論結，本件再抗告為有理由，爰裁定如主文。
中    華    民    國    98    年    9     月    29    日
                    民事第十五庭
                        審判長法  官  林恩山
                              法  官  陳雅玲
                              法  官  黃國忠
正本係照原本作成。
中    華    民    國    98    年    9     月    30    日
                              書記官  陳明俐


司法院資訊處製作；財團法人民間司法改革基金會備份。
